【裁判字號】    89,易,1321
【裁判日期】    890629
【裁判案由】    贓物等
【裁判全文】
臺灣臺南地方法院刑事判決                        八十九年度易字第一三二一號
    公  訴  人  台灣台南地方法院檢察署檢察官
    被      告  丙○○
右列被告因贓物等案件，經檢察官提起公訴 (八十九年度偵字第五五七號)，本院判
決如左：
    主  文
丙○○收受贓物，處有期徒刑伍月；又連續意圖為自己不法之所有，以不正方法由自
動付款設備取得他人之物，處有期徒刑拾月。應執行有期徒刑壹年貳月。
    事  實
一、丙○○明知於不詳時、地所取得懸掛偽造車牌：ＳＶ—二五一六號二面之紅色三
    洋（HONDA）自小客車係來路不明之贓車，竟持以供己作為交通工具使用，嗣於
    民國八十八年十二月二十九日下午四時許，丙○○駕駛上開贓車行至台南市○○
    路七一號前，為案外人丁○○發現報警查獲。又丙○○於八十八年十二月十六日
    ，在台南市○○路○段四八八號順興汽車材料行，受甲○○、乙○○、庚○○、
    戊○○、己○○等人之委託，代為向萬泰商業銀行歸仁分行辦理小額循環信用貸
    款（即救急卡），於取得甲○○等五人之救急卡後，未將救急卡交付委託人，亦
    未經甲○○等人之授權，竟基於概括犯意，連續於八十八年十二月十九日以甲○○之救急卡向萬泰銀行借款，由自動櫃員機分四次共取得現款新台幣（下同）十
    萬元；同年十二月二十日依相同手法，以戊○○救急卡分二次取得六萬元；以乙○○救急卡分二次取得四萬元；同年二十一日以乙○○救急卡取得二萬元；同年
    十二月二十四日以己○○救急卡分三次取得五萬二千元；同年十二月二十八日再
    以己○○救急卡取得八千元；總計得款三十萬元，均供己使用。嗣於八十八年十
    二月二十九日下午四時許，丙○○駕駛上開懸掛偽造車牌：ＳＶ—二五一六號之
    贓物自小客車行經台南市○○街七一號前為警查獲，在該自小客車內查獲甲○○
    等五人之救急卡五張及自動櫃員機交易明細表十三張（丙○○係分十三次領款）
    、偽造之ＳＶ—二五一六號車牌二面、偽造之ＳＶ—二五一六號行車執照影本一
    紙、商業本票十四紙等物扣案。
二、案經台南市警察局第一分局報請台灣台南地方法院檢察署檢察官偵查起訴。
    理  由
一、贓物部分：
    訊之被告丙○○矢口否認有右揭贓物犯行，辯稱：懸掛偽造車牌：ＳＶ—二五一
    六號紅色自小客車，係因林榮豐先前積欠伊計程車租車費未清償，避不見面，伊
    於八十八年九月底或十月初時，搭乘計程車行經台南市○○路與東門路口時，巧
    遇林榮豐駕駛該車，遂將之欄下，林榮豐以該車質押，並交付車主林春吉行車執
    照影本一紙，承諾數日內即給付欠款贖回車輛，詎林榮豐又避不見面，伊遂使用
    該車至八十八年十二月二十九日為警查獲云云。經查：
  (一)為警查獲扣案之懸掛車牌ＳＶ｜二五一六號紅色自小客車引擎號碼係D12Z0-0000
    000 號，為案外人林應標所有，由案外人辛○○使用，於八十八年十一月十六日
    十時許，在高雄市○○○路三三○號失竊，辛○○於八十八年十二月十三日下午
    三時向高雄市三民派出所報案，有車輛失竊資料個別查詢報表查詢車輛認可資料
    及辛○○警訊筆錄附於警卷可明，該車為贓車自屬無訛。則被告辯稱該車係證人
    林榮豐於八十八年九月底在中華路東門路口為質押欠款所交付乙節，顯非實在，
    蓋被告所稱林榮豐交付贓車時間該車根本尚未失竊，林榮豐又如何交付與被告呢
    ？
  (二)ＳＶ—二五一六號紅色三洋自小客車為林春吉所有，引擎號碼：D16Z0-0000000
    號，其車輛及車牌均未失竊，業據證人即發現被告駕駛贓車之丁○○（即林春吉
    之兄）證述在卷，並有車籍作業系統查詢認可資料附於警卷可稽，足認被告駕駛
    林應標失車所懸掛之ＳＶ—二五一六號車牌二面係偽造，又被告所持有林春吉行
    車執照影本所記載之車號固為ＳＶ—二五一六號，惟引擎號碼記載：D16Z0-0000
    000 ，不惟與林春吉所有ＳＶ—二五一六號自小客車之引擎號碼：D16Z0-000000
    0 號不符，與林應標失竊車輛之引擎號碼：D16Z0-0000000 號亦不一致，而被告
    自承以修車為業，自應具備較常人為高之車輛專業知識，若確係特定債務人交付
    以質押欠款，事後未前來清償欠款時，焉有不聯絡車主，且不要求交付行車執照
    正本，亦不核對行照記載事項與車輛是否相符之理？足認被告所言非真，被告對
    該車乃來路不明之車輛應有明確認識。
  (三)再被告辯稱：該車係共同被告林榮豐於八十八年九月底所交付云云。惟業經證人
    林榮豐堅決否認，辯稱：確曾向被告丙○○租用計程車營業，積欠租金，惟伊在
    八十八年間另向李春生租用計程車營業，至八十八年十一月二十三日始交還李春
    生，除租用之計程車外，伊並無駕駛其他車輛等語，核與證人李春生證述：林榮
    豐自八十六年十二月十八日起向伊租計程車營業，簽發本票，直至八十八年十一
    月二十三日始返還車輛，至今仍積欠租金等語相符，並提出汽車租用契約書、本
    票等附卷，李春生復陳述：（問：是否看過林榮豐開喜美紅色自小客？）「沒有
    ，他有時會把計程車開到站裡休息，我不曾看他開過其他車，他一直是開我的計
    程車」等語。而被告就其所辯內容又未能舉證以實其說，從而被告所辯殊與事實
    不符，尚難採信。被告明知車輛來源不明仍予收受供己駕駛使用，其收受贓物犯
    行自堪認定。
二、詐欺部分：
    訊據被告固坦承幫甲○○等人代辦救急卡，且之後以之領取現款三十萬元之事不
    諱，惟辯稱：甲○○等人要伊幫他們申請提高額度，也同意讓伊用救急卡借錢，
    等伊把錢還給銀行後，再幫他們申請提高額度云云。經查，被告於警訊及前二次
    偵查中均坦承代辦救急卡後，未經甲○○等人同意，以救急卡共領得三十萬元現
    款，並供稱是因被逼債使然，嗣後始否認詐欺犯行，改稱甲○○等人均曾同意伊
    可以使用救急卡云云。而被告丙○○受案外人甲○○等五人委託，代為向萬泰銀
    行歸仁分局辦理小額循環貸款（即救急卡），於取得救急卡後，未經授權，自八
    十八年十二月十九日起至十二月二十八日止，連續以甲○○、戊○○、乙○○、
    己○○等四人之救急卡由自動櫃員機共取得現款三十萬元據為己用（庚○○之救
    急卡固障無法領款），有萬泰銀行歸仁分行覆函檢附之甲○○等五人小額循環貸
    款申請書、交易紀錄查詢表暨自動櫃員機交易明細表十三張在卷可佐，並據甲○○等五人及萬泰銀行歸仁分行襄王美苹於偵查中證述在卷，同時甲○○等人皆否
    認救急卡可由被告使用，職是，被告嗣後所辯無非畏罪卸責之詞，委無足採。本
    件事證已臻明確，被告犯行堪予認定，應依法論科。
二、核被告所為係犯刑法第三百四十九條第一項收受贓物罪、同法第三百三十九條之
    二第一項之利用自動付款設備詐欺罪。被告先後多次由自動付款設備詐取財物行
    為，時間緊接，犯罪構成要件相同，顯係基於概括犯意反覆為之，應依連續犯規
    定論以一罪，並加重其刑。又其所犯上開二罪間，犯意各別，行為互異，應分論
    併罰。茲審酌被告之品性、犯罪之動機、目的、手段、所生危害及犯後飾詞狡辯
    尚無悔意等一切情狀，爰各量處如主文所示之刑，併定其應執行刑，以資懲儆。
三、據上論斷，應依刑事訴訟法第二百九十九條第一項前段，刑法第五十六條、第三
    百三十九條之二第一項、第三百四十九條第一項、第五十一條第五款，罰金罰鍰
    提高標準條例第一條前段，判決如主文。
本案經檢察官劉聰熙到庭執行職務
中    華    民    國  八十九    年      六      月      二十九      日
                                  臺灣臺南地方法院刑事第一庭
                                      法  官  彭  喜  有
右正本證明與原本無異。
如不服本判決，應於判決送達後十日內，向本院提出上訴狀。
                                      書記官  楊  育  民
中    華    民    國      八十九    年      六      月      二十九      日
附錄本案論罪科刑法條全文
刑法第三百四十九條第一項：
  收受贓物者，處三年以下有期徒、拘役或五百元以下罰金。
刑法第三百三十九條之二第一項：
  意圖為自己或第三人不法之所有，以不正方法由自動付款設備取得他人之物者，處
  三年以下有期徒刑、拘役或一萬元以下罰金。


司法院資訊處製作；財團法人民間司法改革基金會備份。
